臺灣高等法院民事裁定　　　　　　　　　100年度抗字第451號
抗　告　人　袁庶績
上列抗告人因與相對人財團法人台灣省私立台北仁濟院間聲明異
議事件，對於中華民國100年3月2日臺灣臺北地方法院100年度事
聲字第49號裁定提起抗告，本院裁定如下：
    主  文
抗告駁回。
抗告訴訟費用由抗告人負擔。
    理  由
一、抗告人異議及抗告意旨略以：相對人以臺灣臺北地方法院98
    年度重訴字第488號民事確定判決為執行名義，對伊聲請強
    制執行拆屋還地，上開判決主文第1項記載：「被告袁庶績
    應將其所有門牌號碼臺北市○○區○○街一段九四巷五號房
    屋（下稱系爭房屋）所占用原告（即相對人）所有坐落臺北
    市○○區○○段一小段七四一之一地號、同段七四一之二地
    號之土地如附圖臺北市建成地政事務所民國九十九年三月二
    十二日土地複丈成果圖所示，其中編號Ａ部分面積四十四平
    方公尺，編號Ｂ部分面積一十四平方公尺拆除，並將該部分
    土地返還予原告。」惟系爭房屋依建物登記謄本記載，係坐
    落在同上小段742地號土地上，並非坐落在系爭執行名義所
    載之同上小段741-1及741-2地號土地上，足見伊並未占有系
    爭執行名義所載之房屋；又伊所有系爭房屋依建物登記謄本
    記載，面積為42.15平方公尺，小於系爭執行名義前開主文
    所示附圖編號Ａ加編號Ｂ部分面積共58平方公尺，足見系爭
    房屋並未坐落在同上小段741-1及741-2地號土地上。系爭執
    行名義記載錯誤，相對人持內容錯誤之執行名義聲請強制執
    行，於法不合。原裁定駁回伊之聲明異議不當，爰聲明廢棄
    ，並駁回相對人強制執行之聲請云云。
二、按依強制執行法第4條第1項第1款規定，確定之終局判決得
    為執行名義而為強制執行。經查相對人持以聲請對抗告人強
    制執行之執行名義即原法院98年度重訴字第488號確定判決
    主文第1項，關於命抗告人拆屋還地之標的為坐落同上小段
    741-1地號、741-2地號之土地如該判決附圖所示，其中編號
    Ａ部分面積44平方公尺，編號Ｂ部分面積14平方公尺，且相
    對人與抗告人係就其所有系爭房屋坐落同上小段741-1、741
    -2地號土地部分成立租約，因抗告人未依約繳納租金，經相
    對人合法終止租約，並依租賃契約、所有物返還請求權、不
    當得利返還請求權等法律關係而取得勝訴判決等情，亦有上
    開判決可憑。又查依原法院98年度重訴字第488號事件99年1
    月6日勘驗測量筆錄記載，原法院赴現場勘驗時，臺北市建
    成地政事務所測量人員指界系爭房屋現在坐落在同上小段
    741-1、741-2地號土地上，並非在同段742地號土地上，742
    地號土地上現在是延平南路58、60、62、64號RC磚造大樓；
    系爭房屋未見門牌，其左右兩側建物門牌分別為開封街1段
    94巷3號、7號；系爭房屋現況為一樓木造平房，經抗告人開
    啟大門進入屋內檢視現況，屋內門旁有標示開封街1段94巷5
    號郵箱；原法院依相對人之聲請就系爭房屋占用同上小段
    741-1、741-2地號土地之位置及面積，囑託臺北市建成地政
    事務所鑑定測量，經上開地政事務所測量作成土地複丈成果
    圖如上開確定判決附圖所示，有原法院勘驗測量筆錄及臺北
    市建成地政事務所99年3月22日北市建地二字第09930383100
    號函可稽，經本院調閱上開卷宗查核明確。上開確定判決主
    文第1項關於命抗告人拆屋還地範圍之坐落土地地號及位置
    、面積記載明確，抗告人指稱系爭執行名義記載錯誤云云，
    顯屬無據。另抗告人指稱伊並未占有系爭執行名義所載之房
    屋，及系爭房屋並未坐落在同上小段741- 1 及741-2地號土
    地上一節，係屬實體爭執事項，抗告人原應循本案上訴程序
    尋求救濟，上開判決既已確定，即非本件聲明異議抗告程序
    所得審究。抗告意旨指摘原裁定不當，聲明廢棄，非有理由
    。
三、據上論結，本件抗告為無理由，依強制執行法第30條之1、
    民事訴訟法第495條之1第1項、第449條第1項、第95條、第
    78條，裁定如主文。
中    華    民    國   100    年    5     月    25    日
                    民事第八庭
                        審判長法  官 許正順
                              法  官 蘇芹英
                              法  官 鄭威莉
正本係照原本作成。
本裁定除以適用法規顯有錯誤為理由外，不得再抗告。如提起再
抗告，應於收受後10日內委任律師為代理人向本院提出再抗告狀
。並繳納再抗告費新台幣１千元。
中    華    民    國   100    年    5     月    26    日
                              書記官 李垂福